臺灣臺北地方法院交通事件裁定　　　 100年度交聲字第2103號
原處分機關　臺北市交通事件裁決所
異 議 人即
受 處 分人　陳成全
上列異議人即受處分人因違反道路交通管理處罰條例案件，對於
臺北市交通事件裁決所民國100 年8 月3 日北市裁罰字第裁22-A
EZ069201號裁決處分聲明異議（原舉發案號：臺北市政府警察局
北市警交大字第AEZ069201 號），本院裁定如下：
    主  文
異議駁回。
    理  由
一、原處分意旨略以：異議人即受處分人（下稱異議人）於民國
    100 年7 月30日凌晨2 時3 分，騎乘車牌號碼673-PHD 號重
    型機車，行經臺北市○○路424 巷與寶興街口時，為警舉發
    「酒後駕車，經酒精濃度測試達0.47mg/l（每公升0.47毫克
    ）」之違規，經原處分機關臺北市交通事件裁決所查證屬實
    ，即異議人確有違反道路交通管理處罰條例第35條第1 項第
    1 款「汽車駕駛人駕駛汽車經測試檢定有酒精濃度超過規定
    標準（每公升0.4 毫克至每公升0.55毫克）」之違規行為，
    故依該條項規定裁處異議人罰鍰新台幣（下同）30,000元及
    吊扣駕駛執照12個月，並依同條例第24條第1 項第2 款之規
    定施以道安講習。
二、聲明異議意旨略以：異議人於100 年7 月29日晚間與友人飲
    宴，並於當晚接近0 時許飲用罐裝啤酒1 罐，後歇息半小時
    以上方騎車返回位於萬華家中，詎於行經萬大路424 巷與寶
    興街口時為警攔查，異議人即向警方據實告稱確於50分鐘前
    飲酒之事實及配合酒測，詎竟測出高達每公升0.47毫克之高
    呼氣酒精濃度，惟異議人嗣又通過警方之生理平衡檢測，顯
    見酒測器故障。而員警誣稱係因見異議人騎車車身搖晃，又
    稱臨檢程序全程錄影，故請員警出示影帶內容佐證。再異議
    人前曾有飲用2 瓶罐裝台灣啤酒後遭酒測之經驗，當次呼氣
    酒測值僅每公升0.18毫克，為何此次飲用量較少，酒測值竟
    更高？更何況依「道路交通安全講習手冊」所載，呼氣酒測
    值倘達每公升0.47毫克，則達精神錯亂狀態，異議人又何有
    可能通過生理平衡測驗？且酒測器擺烏龍之情事時有所聞，
    甚有議員檢測2 次後通過酒測之新聞，是何以異議人不能有
    再次酒測之機會，此豈非標準不一？云云。
三、按汽車駕駛人飲用酒類後其吐氣所含酒精濃度超過每公升0.
    25毫克以上者，不得駕車，道路交通安全規則第114 條第2
    款定有明文。又汽車駕駛人，駕駛汽車經測試檢定酒精濃度
    超過規定標準者，處新臺幣（下同）15,000元以上60,000元
    以下罰鍰，並當場移置保管該汽車及吊扣其駕駛執照1 年，
    且應接受道路交通安全講習，道路交通管理處罰條例第35條
    第1 項第1 款、第24條第1 項第2 款規定甚明。
四、經查：
    (一)本件異議人於100 年7 月30日凌晨2 時3 分，騎乘車牌號
      碼673-PHD 號重型機車，行經臺北市○○路424 巷與寶興
      街口時，為警攔停施以呼氣酒精濃度測試後，製單舉發「
      酒後駕車，經酒精濃度測試達每公升0.47毫克」之違規，
      等情，有酒精濃度測試單、臺北市政府警察局呼氣酒精濃
      度測試確認單及臺北市政府警察局舉發違反道路交通管理
      事件通知單各1 紙在卷可稽，異議人對此亦不爭執，是堪
      信為真實。
    (二)異議人坦認於7 月30日凌晨2 時3 分為警攔停施以酒精濃
      度測試前之7 月29日晚間接近0 時許，曾飲用罐裝啤酒1
      瓶之事實，惟辯稱其在本次舉發前曾有飲用2 瓶罐裝台灣
      啤酒後遭酒測之經驗，該次呼氣酒測值僅每公升0.18毫克
      ，而此次飲用量較少，酒測值竟更高，顯見警方使用之呼
      氣酒精測試器故障。而查，暫且不論異議人本次酒測前之
      飲酒量多寡，僅就異議人已自白本次酒測前確有飲酒乙情
      觀之，即與上揭酒測結果確已測得異議人呼氣中確含一定
      量之酒精濃度乙情相符，可見異議人確有飲酒，而非在毫
      無飲酒情形下，竟經酒測器檢測出一定含量之呼氣酒精濃
      度。至異議人供稱之本次飲酒量，乃至異議人充為對照組
      之前次酒測之飲酒量，甚至關於前次酒測之飲酒結束時間
      或本次酒測之飲酒結束時間等節，究其實，無非俱為異議
      人片面之詞，顯無其他證據可資核實比對，是此辯解非無
      可能係異議人見酒測器材已明白顯示每公升0.47毫克之呼
      氣酒精濃度後，自知無法抵賴飲酒事實，方一方面向警坦
      認確有飲酒，一方面卻又故意輕描淡寫稱「僅飲1 罐臺啤
      」圖謀掩飾自己真正飲酒量俾達論稱酒測器故障失準之目
      的，復空言舉此無從證實之所謂「前次飲酒後之酒測值」
      經驗以圖混淆視聽，是本不能憑信。更何況依卷附臺北市
      政府警察局萬華分局100 年8 月16日北市警萬分交字第10
      032162700 號覆原處分機關查處情形函所載，本件施以酒
      精濃度測試之酒測儀器器號為020034/073896 號；再依該
      分局100 年9 月22日北市警萬分交字第10036292300 號函
      所附經濟部標準檢驗局呼氣酒精測試器檢定合格證書所載
      ，此器號為020034/073896 號之呼氣酒精測試器甫於本次
      酒測前一月餘之100 年6 月13日經檢定合格，有效期限至
      101 年6 月30日或使用次數達1000次者，由是可見此酒測
      器之適用性應合乎檢驗及使用規範，其測試之信度應無疑
      問。異議人空言指謫酒測儀器失準故障，甚且質疑警方未
      給予二次酒測機會云云，均無足採。
    (三)異議人另舉所謂「道路交通安全講習手冊」中所示之「體
      重與酒精濃度達每公升0.25毫克飲酒量計算表」及「血中
      酒精濃度」對人體心理與行為及駕駛能力影響對照表，辯
      稱依其體重應可飲用啤酒1576毫升而呼氣酒精濃度亦不會
      達每公升0.25毫克，且倘其呼氣酒精濃度確已達每公升0.
      47毫克，則其精神已陷「錯亂」狀態，又如何能通過生理
      平衡測試。然依前述，本件無庸置疑之鐵證乃異議人之呼
      氣酒精濃度測試值確為每公升0.47毫克，至異議人於酒測
      前究竟飲用了多少酒精飲料及何種酒精飲料方達此濃度等
      節，除異議人個人片面之詞外，別無其他證據佐證，是又
      如何能知異議人於酒測前並未飲用1576毫升或更多之啤酒
      甚或飲用較諸啤酒之酒精含量更高之烈酒。更何況異議人
      所舉之上揭計算表及對照表，無非係統計上之一般性量化
      數據，至酒精濃度對各該人體之實際影響程度如何，仍因
      個人體質及對酒精之耐受強弱互有差異，本不能據為一定
      之無差別客觀標準。換言之，以一經常飲酒而對酒精耐受
      度較常人為佳之人士而言，在呼氣酒精濃度測試達每公升
      0.47毫克之情形下，亦同時通過警方施作之生理平衡檢測
      ，此亦非難以想像之事，是此亦不足為有利異議人之認定
      。異議人上開辯解，亦無足採。
五、綜上所述，異議人確有「汽車駕駛人酒精濃度超過規定標準
    」之違規事實，原處分機關依其呼氣酒精濃度測定值為每公
    升0.47毫克此一事實，依道路交通管理處罰條例第35條第1
    項第1 款、第24條第1 項第2 款之規定，裁處罰鍰30,000元
    ，吊扣駕駛執照12個月，並施以道路交通安全講習，核無違
    誤，本件異議無理由，應予駁回。
六、依道路交通案件處理辦法第19條，裁定如主文。
中    華    民    國   100    年    10    月    11    日
                      交通法庭  法  官  紀凱峰
上正本證明與原本無異。
如不服本裁定，應於裁定送達後5日內向本院提出抗告狀。
                                書記官  桑子樑
中    華    民    國   100    年    10    月    11    日